臺灣橋頭地方法院民事簡易判決　　　　110年度橋簡字第318號
原　　　告　陳𢢵中　
　　　　　　蔡淑真　
上二人共同
訴訟代理人　陳富勇律師
被　　　告　陳孝義　　住高雄市○○區○○里0鄰○○路00巷0
　　　　　　　　　　　　0○0號
　　　　　　　　　　　居高雄市○○區○○街0巷00號
訴訟代理人　吳晉賢律師
上列當事人間請求損害賠償事件，本院於民國110年8月31日言詞
辯論終結，判決如下：
    主  文
原告之訴駁回。
訴訟費用由原告負擔。
    事實及理由
一、原告主張：原告陳𢢵中、蔡淑真為夫妻，共同居住高雄市○
    ○區○○街00號，與居住同街12號之被告為鄰居。兩造前因
    停車糾紛有隙，被告竟先後於附表所示時間、地點，以附表
    所示比劃侮辱動作或擺放載有侮辱文字看板之方式，在公開
    場所侮辱原告人格權、名譽權，致原告於社會上評價受到貶
    損，原告因此深感屈辱、難堪，呈現焦慮、失眠狀態，爰依
    侵權行為之法律關係提起本件訴訟。聲明：(一)被告應各給
    付陳𢢵中、蔡淑真新臺幣（下同）10萬元，及自起訴狀繕本
    送達翌日起至清償日止，按週年利率5%計算之利息。(二)被
    告應移除附表編號3所示文字看板（下稱系爭看板）。
二、被告則以：附表編號1、2所示行為是被告跟同條巷子其他鄰
    居打鬧，被原告的監視器拍到，並非針對原告；附表編號3
    部分，被告裝設該看板之目的在於遮擋原告所裝設之攝影機
    ，看板上文字並非被告所寫，亦無侮辱原告之意；又原告所
    稱焦慮、失眠等症狀無法證明與被告行為有關等語，資為抗
    辯。聲明：原告之訴駁回。
三、本院之判斷:
(一)按因故意或過失，不法侵害他人之權利者，負損害賠償責任
    ，民法第184條第1項前段定有明文。次按不法侵害他人之身
    體、健康、名譽、自由、信用、隱私、貞操，或不法侵害其
    他人格法益而情節重大者，被害人雖非財產上之損害，亦得
    請求賠償相當之金額，民法第195條第1項前段亦有明文。惟
    所謂「名譽」，係指他人對特定人屬性所給予之社會評價，
    不包括行為對象對其內在價值感受之主觀名譽，因此名譽有
    無受侵害，應以社會上對其評價是否貶損以為斷。
(二)被告於附表所示時間為附表所示行為之事實，有系爭看板、
    現場照片可稽（本院卷第10至11頁），並經本院勘驗監視錄
    影畫面確認，有勘驗筆錄可佐（本院卷第66至67頁），堪認
    屬實。惟查：
 1、依監視錄影畫面勘驗結果，未見被告為附表編號1、2所示用
    手比劃動作之行為時，有任何被告以外之人在場（本院卷第
    67頁），故除了事後觀看監視錄影的原告以外，無法認定有
    其他人看到或知悉被告之上開行為，尚難認定原告的社會評
    價因而遭到貶損。又因原告當時並不在場，縱使當時該處另
    有他人存在（僅未被監視器拍到），在場他人是否會因為被
    告的行為，就聯想推論到被告是在侮辱現場特定監視器的主
    人，進而影響原告的社會評價，亦有疑義。
 2、被告將系爭看板安裝在附表編號3 所示陽台，而面對該陽台
    之鄰近住戶可能看到系爭看板，雖有原告提出之現場照片可
    參（本院卷第10至11頁），然系爭看板所載「凸桃山中山林
    涼，鼠真吱百草枝擺」等文字，客觀上難以讓一般人認知到
    看板是否指涉特定對象，也無法理解看板所載文字之意義，
    難認被告安裝該看板之行為，將使他人理解到被告意在貶低
    原告人格，進而貶低原告社會評價。
 3、從而，被告所為前開行為，固然可能使原告因認為遭到被告
    貶低，而感到不快，但尚難認定原告之社會評價因此遭到貶
    損，其主張名譽權侵害，難認有據。又原告主張因被告行為
    而出現焦慮、失眠症狀，雖經提出陳啟中之高雄醫學大學附
    設醫院診斷證明1張為證，但該診斷證明僅載有焦慮、失眠
    及陳啟中曾於110年3月10日至該院就醫1次等事實（本院卷
    第23頁），無法認定該症狀之起因必與被告行為有關，而原
    告並未具體敘明尚有何人格權受損，亦未提出佐證，其主張
    自難憑採。
四、從而，原告主張被告應各給付陳𢢵中、蔡淑真10萬元，及自
    起訴狀繕本送達翌日起至清償日止，按週年利率5%計算之利
    息，並請求被告移除附表編號3所示文字看板，為無理由，
    應予駁回。
五、本件事證已臻明確，兩造其餘主張及舉證，經本院審酌後認
    與判決之結果不生影響，爰不再逐一論列，附此敘明。
六、訴訟費用負擔之依據：民事訴訟法第78條。
中    華    民    國   110    年    9     月    16    日
                  橋頭簡易庭  法      官    呂維翰
以上正本與原本相符。
如不服本判決，應於送達後20日內，向本院提出上訴狀並表明上
訴理由，如於本判決宣示後送達前提起上訴者，應於判決送達後
20日內補提上訴理由書（須附繕本）。
中    華    民    國   110    年    9     月    16    日
                              書  記  官    薛如媛
附表
┌──┬────────────────────┐
│編號│被告行為                                │
├──┼────────────────────┤
│1   │於109年10月3日在被告住處門口之社區走道上│
│    │，對原告住處1樓門口監視器比中指         │
│    │                                        │
├──┼────────────────────┤
│2   │於110年2月6日在被告住處門口之社區走道上 │
│    │，對原告住處1樓門口監視器比出「左手食指 │
│    │、中指併攏，右手食指、中指沿左手食指、中│
│    │指前後擺動」之動作                      │
├──┼────────────────────┤
│3   │於110年2月12日在被告住處5樓後陽台處放置 │
│    │載有「凸桃山中山林涼，鼠真吱百草枝擺」文│
│    │字之看板。                              │
└──┴────────────────────┘